【裁判字號】    90,上易,1201
【裁判日期】    900731
【裁判案由】    業務侵占
【裁判全文】
臺灣高等法院高雄分院刑事判決    九十年度上易字第一二一號
    上  訴  人  台灣高雄地方法院檢察署檢察官
    上  訴  人
    即  被  告  乙○○
右上訴人因被告業務侵占案件，不服臺灣高雄地方法院九十年度易字第一一二九號中
華民國九十年五月十五日第一審判決（起訴案號：臺灣高雄地方法院檢察署九十年度
偵字第一七八九號），提起上訴，本院判決如左：
    主  文
上訴駁回。
乙○○緩刑貳年。
    事  實
一、乙○○於民國八十九年十一月間受僱於甲○○所經營之元晟食品行，擔任業務員
    一職，負責送貨並向客戶收取貨款，為從事業務之人。竟基於概括之犯意，意圖
    為自己不法之所有，先後於八十九年十一月間，分別向元晟食品行之客戶瑋格麵
    包店、立豐麵包店、大豐囍餅蛋糕店等三家各收取貨款新台幣（下同）七萬一千
    一百元、三萬三千一百四十元、八千元，共計十一萬二千二百四十元，均未將上
    開款項依規定繳回元晟食品行，而連續在高雄地區予以侵占入己後花用，並向甲
○○佯稱尚未收得等語搪塞。嗣因甲○○向上開客戶收取貨款，經客戶告知均已
    由乙○○收取，質之乙○○始坦承上情，並出具悔過書應允償還前揭款項，惟乙
    ○○嗣後未依諾清償分毫，甲○○始行告訴。
二、案經甲○○即元晟食品行訴請臺灣高雄地方法院檢察署檢察官偵查起訴。
    理  由
一、右揭事實，業據被告乙○○於偵、審中坦承在卷，核與告訴人甲○○告指訴情節
    相符，復有被告親自書立之悔過書一份及請款單三份附卷可稽。事證明確，被告
    犯行洵堪認定。
二、查被告任職元晟食品行期間，係擔任業務員，並負責送貨並向客戶收取貨款，此
    業經其陳明在卷，自為從事業務之人，其利用業務上之機會，將業務上所收取之
    告訴人貨款侵吞入己之行為，係犯刑法第三百三十六條第二項之業務侵占罪。被
    告先後三次侵占之行為，時間緊密，所犯罪名相同，顯係基於概括之犯意反覆為
    之，為連續犯，應依刑法第五十六條之規定論以一罪。
三、原審因而適用刑法第五十六條、第三百三十六條第二項，罰金罰鍰提高標準條例
    第一條前段規定，並審酌被告任職元晟食品行期間，不知潔身自愛，以身試法，
    利用職務之便侵占業務上所持有之貨款十餘萬元，迄今尚未返還分文，惟其犯後
    自始坦承犯行，已具悔意，及其前無犯罪前科，有臺灣高等法院被告全國前案紀
    錄表、臺灣高雄地方法院檢察署刑案資料查註紀錄表各一份在卷可稽，素行尚佳
    等一切情狀，量處有期徒刑八月，經核其認事用法俱無不合，量刑亦稱妥適，公
    訴人循告訴人之請求提起本件上訴，認原判決量刑過輕，被告上訴意旨則認原判
    決量刑過重，空言指摘原判決不當，均無可取，均為無理由，應予駁回。又查被
    告未曾受有期徒刑以上刑之宣告，有卷內前科表可查，經此偵、審及判決程序教
    訓，應知警惕諒無再犯之虞，且其於本院審理中已與告訴人和解，本院認所宣告
    之刑，以暫不執行為適當，併諭知緩刑二年，以勵自新。
據上論結，應依刑事訴訟法第三百六十八條，刑法第七十四條第一款，判決如主文。
本案經檢察官沈紹嘉到庭執行職務。
中    華    民    國      九十      年       七       月     三十一   日
                              臺灣高等法院高雄分院刑事第七庭
                                  審判長法官  王光照
                                        法官  黃憲文
                                        法官  黃仁松
右正本證明與原本無異。
不得上訴。
                                      書記官  呂明燕
中    華    民    國      九十      年       八       月      二      日
附錄：本判決論罪科刑法條：
刑法第三百三十六條第二項
對於業務上所持有之物，犯前條第一項之罪者，處六月以上五年以下有期徒刑，得併
科三千元以下罰金。
                                                                        Ｄ


司法院資訊處製作；財團法人民間司法改革基金會備份。
